臺灣南投地方法院刑事判決
111年度易字第160號
公  訴  人  臺灣南投地方檢察署檢察官 
被      告  何俊樺


上列被告因違反毒品危害防制條例案件，經檢察官提起公訴（11
0年度偵字第3198號），本院判決如下：
    主    文
何俊樺持有第一級毒品，累犯，處有期徒刑伍月，如易科罰金，
以新臺幣壹仟元折算壹日。
扣案如附表編號2、3、5至17所示之物，均沒收銷燬之。
    犯罪事實
一、何俊樺於民國110年4月21日前之某日起，基於持有第一級毒
    品、第二級毒品之犯意，在南投縣○○鄉○○○段00000地號上貨
    櫃屋內，藏放而持有如附表編號2、3所示之第一級毒品海洛
    因及如附表編號5至17所示之第二級毒品甲基安非他命。嗣
    經警方於110年4月21日14至15時許持搜索票搜索該處而查悉
    上情。
二、案經南投縣政府警察局信義分局報告臺灣南投地方檢察署檢
    察官偵查起訴。
    理    由
一、證據能力之認定：
  ㈠按被告以外之人於審判外之言詞或書面陳述，除法律有規定
    者外，不得作為證據；又被告以外之人於審判外之陳述，雖
    不符刑事訴訟法第159條之1至第159條之4之規定，而經當事
    人於審判程序同意作為證據，法院審酌該言詞陳述或書面陳
    述作成時之情況，認為適當者，亦得為證據。刑事訴訟法第
    159條第1項及第159條之5第1項分別定有明文。經查，本判
    決下列所引用被告何俊樺以外之人於審判外之陳述，被告於
    本院準備程序表示對證據能力沒有意見，同意有證據能力（
    見本院卷第159頁），本院審酌上開證據資料作成時之情況
    ，尚無違法不當或證明力明顯過低之瑕疵，亦認為以之作為
    證據應屬適當，爰依上開規定，認前揭證據資料均有證據能
    力。
　㈡次按除法律另有規定外，實施刑事訴訟程序之公務員因違背
    法定程序取得之證據，其有無證據能力之認定，應審酌人權
    保障及公共利益之均衡維護，刑事訴訟法第158條之4定有明
    文。本案以下所引用之非供述證據，並無證據證明係實施刑
    事訴訟程序之公務員違背法定程序所取得，且經本院於審理
    時合法踐行調查程序，自應認均具有證據能力，得作為證據
    。
二、認定犯罪事實所憑之證據及理由：
　　訊據被告固坦承警方有於上揭時、地查獲如附表編號2、3所
    示之第一級毒品海洛因及如附表編號5至17所示之第二級毒
    品甲基安非他命，惟矢口否認有何持有第一級、第二級毒品
    之犯行，辯稱：這些毒品、玻璃球都不是我的，我不知道為
    什麼有這些東西，我是被栽贓等語。經查：
　㈠南投縣○○鄉○○○段00000地號上之貨櫃屋為被告所有、使用，
    上開貨櫃屋於上揭時間、地點，經警查獲如附表編號2、3及
    編號5至17所示之物等情，為被告所不否認，並有用電資本
    資料、本院搜索票、搜索扣押筆錄及扣押物品目錄表、照片
    黏貼紀錄表在卷可稽（見警卷第1頁、第7頁至第16頁），又
    經警在上開貨櫃屋內查獲白色碎塊、粉末4包、褐色結晶13
    包如附表編號2、3、5至17所示，經送衛生福利部草屯療養
    院鑑定結果，附表編號2、3均含第一級毒品海洛因成分（驗
    餘總淨重約2.2901公克）；編號5至17均含第二級毒品甲基
    安非他命成分（驗餘總淨重約4.4039公克），此有衛生福利
    部草屯療養院草療鑑字第1100500269號、第0000000000號鑑
    驗書在卷足參（見偵卷第15頁至第16頁、第155頁至第157頁
    ），並有如附表編號2、3所示第一級毒品海洛因、編號5至1
    7所示之第二級毒品甲基安非他命扣案可佐，是此部分事實
    ，首堪認定。　　　
　㈡被告雖以前揭情詞置辯，然查，警方於110年4月21日持本院
    核發之110年聲搜字第184號搜索票至名間鄉番仔寮段681-5
    地號土地上之貨櫃工寮搜索，搜索時現場無人，貨櫃屋有2
    個門上鎖，警方於貨櫃屋內查獲如附表所示之物，查獲過程
    村長陳訓田均全程在場等情，業據證人即村長陳訓田於警詢
    、偵訊中、證人即本案負責搜索之偵查副隊長劉哲偉、證人
    本案負責搜索之偵查隊小隊長於偵訊中證述明確（見警卷第
    4頁至第6頁；偵卷第100頁至第101頁），並有搜索現場時序
    表及照片可佐（見偵卷第106頁至第136頁）。上開證人之證
    述互核相符，並有上開搜索過程之錄影翻拍照片可佐，堪可
    採信。是以，本案警方係持本院核發之搜索票至現場搜索，
    而查獲被告所有之貨櫃屋藏放上開毒品，此為有令狀之搜索
    ，並無違法不當係合法搜索。被告雖辯稱其不知毒品之存在
    ，且其有於工寮內裝設監視器，於搜索過程遭警方破壞監視
    器，並覆蓋監視器之畫面內容，其係遭人栽贓，然其未提出
    證據以實其說，難認可採。
　㈢另本案於110年4月21日搜索扣得之物，其中與毒品一併扣得
    之藥鏟、玻璃球、玻璃管經送鑑定，檢出DNA-STR型別與被
    告相符，此有內政部警政署刑事警察局111年5月31日刑生字
    第1110900910號鑑定書在卷可佐（見本院卷第105頁）。上
    開扣案之藥鏟、玻璃球、玻璃管既係與本案查獲如附表編號
    2、3、5至17所示之第一級、第二級毒品於被告所使用之貨
    櫃屋中一併查獲，且上開扣案藥鏟、玻璃球、玻璃管經鑑驗
    ，檢出有被告之DNA，顯為被告所持有、使用，而玻璃球、
    玻璃管、藥鏟依一般之經驗法則均係供使用毒品之用，是一
    併於被告之貨櫃屋查獲，益徵本案扣案之毒品確為被告所有
    甚明。
  ㈣綜上所述，本案扣案之第一級、第二級毒品確置於被告事實
    上支配管領力下，被告前開所辯，顯為事後卸責之詞，無足
    採信，本案事證明確，被告犯行堪以認定。　
三、論罪科刑：
　㈠按海洛因係毒品危害防制條例第2條第2項第1款所列之第一級
    毒品，甲基安非他命則係毒品危害防制條例第2條第2項第2
    款所列之第二級毒品，被告持有之海洛因數量未達純質淨重
    10公克以上、持有之甲基安非他命數量未達純質淨重20公克
    以上。是核被告所為，係犯毒品危害防制條例第11條第1項
    之持有第一級毒品罪及同條第2項之持有第二級毒品罪。又
    被告同時持有第一、二級毒品，係以一行為同時觸犯2罪名
    ，為想像競合犯，應依刑法第55條之規定，從一重論以持有
    第一級毒品罪處斷。
　㈢被告前因違反毒品危害防制條例案件經臺灣南投地方法院以1
    08年度審易字第360號判決處有期徒刑確定並經定應執行刑
    ，於109年2月20日易科罰金執行完畢。被告受徒刑執行完畢
    後，5年內故意再犯本件有期徒刑以上之罪，為累犯。本院
    審酌司法院釋字第775號解釋意旨，認被告所犯本案與前案
    所犯均為毒品相關案件，顯見其對前次刑罰反應力薄弱，是
    認被告本案犯行，倘加重其最低法定本刑，尚無罪刑不相當
    之情形，爰依刑法第47條第1項規定加重其刑。
　㈣爰以行為人之責任為基礎，審酌被告前有違反毒品危害防制
    條例、森林法及竊盜等案件之犯罪科刑紀錄，素行不佳，有
    臺灣高等法院被告前案紀錄表附卷可參，被告漠視國家禁令
    持有第一級、第二級毒品，所為對社會公共秩序隱有不良影
    響，恐滋生其他犯罪，應予相當非難，並考量被告否認犯行
    之犯後態度，兼衡其於本院審理中自陳高職畢業之智識程度
    、種植香蕉為業，假日幫忙家中麵攤之工作，家庭經濟狀況
    勉持等一切情狀，量處如主文所示之刑，並諭知易科罰金之
    折算標準。
四、沒收部分：　　　
　　扣案如附表編號2、3、5至17之物經送鑑定，編號2、3均檢
    驗出含海洛因成分，編號5至17均檢驗出含甲基安非他命成
    分，業如前述，上開毒品之包裝袋無論以何種方式分離包裝
    袋與其內裝之毒品，包裝袋內均會有極微量毒品殘留，無法
    完全析離，應整體視為查獲毒品，是附表編號2、3、5至17
    所示之毒品及其外包裝袋，核屬違禁物無訛，應依毒品危害
    防制條例第18條第1項前段之規定，不問屬於被告與否，均
    沒收銷燬之。
據上論斷，應依刑事訴訟法第299條第1項前段，判決如主文。
本案經檢察官張弘昌提起公訴，檢察官吳宣憲到庭執行職務。
中　　華　　民　　國　　111 　年　　12　　月　　19　　日
　　　　　　　　　刑事第四庭    法　官　李怡貞
以上正本與原本無異。
如不服本判決應於收受送達後20日內向本院提出上訴書狀，並應
敘述具體理由；其未敘述上訴理由者，應於上訴期間屆滿後20日
內向本院補提理由書（均須按他造當事人之人數附繕本）「切勿
逕送上級法院」。
                                 書記官   林鈺珣 　　　　
中　　華　　民　　國　　111 　年　　12　　月　　20　　日
附錄本案論罪科刑法條：
毒品危害防制條例第11條
持有第一級毒品者，處3年以下有期徒刑、拘役或新臺幣30萬元
以下罰金。
持有第二級毒品者，處2年以下有期徒刑、拘役或新臺幣20萬元
以下罰金。
持有第一級毒品純質淨重十公克以上者，處1年以上7年以下有期
徒刑，得併科新臺幣1百萬元以下罰金。
持有第二級毒品純質淨重二十公克以上者，處6月以上5年以下有
期徒刑，得併科新臺幣70萬元以下罰金。
持有第三級毒品純質淨重五公克以上者，處2年以下有期徒刑，
得併科新臺幣20萬元以下罰金。
持有第四級毒品純質淨重五公克以上者，處1年以下有期徒刑，
得併科新臺幣10萬元以下罰金。
持有專供製造或施用第一級、第二級毒品之器具者，處1年以下
有期徒刑、拘役或新臺幣10萬元以下罰金。
　　　　　　　　　
附表：扣案物
編號 物品名稱 數量 備註  1 白色碎塊（驗餘淨重為15.5431公克） 1包 未檢出毒品成分  2 白色粉末（驗餘淨重為1.7827公克） 1包 經檢驗後含第一級毒品海洛因成分。  3 白色粉末（驗餘淨重為0.5074公克） 1包 經檢驗後含第一級毒品海洛因成分。  4 白色粉末（驗餘淨重為0.0031公克） 1包 未檢出毒品成分  5 褐色結晶（驗餘淨重為0.0942公克） 1包 經檢驗後含第二級毒品甲基安非他命成分。  6 褐色結晶（驗餘淨重為0.3332公克） 1包 經檢驗後含第二級毒品甲基安非他命成分。  7 褐色結晶（驗餘淨重為0.1866公克） 1包 經檢驗後含第二級毒品甲基安非他命成分。  8 褐色結晶（驗餘淨重為0.2504公克） 1包 經檢驗後含第二級毒品甲基安非他命成分。  9 褐色結晶（驗餘淨重為0.0841公克） 1包 經檢驗後含第二級毒品甲基安非他命成分。 10 褐色結晶（驗餘淨重為0.1784公克） 1包 經檢驗後含第二級毒品甲基安非他命成分。 11 褐色潮狀結晶（驗餘淨重為0.8584公克） 1包 經檢驗後含第二級毒品甲基安非他命成分。 12 褐色結晶（驗餘淨重為0.1430公克） 1包 經檢驗後含第二級毒品甲基安非他命成分。 13 褐色結晶（驗餘淨重為0.9867公克） 1包 經檢驗後含第二級毒品甲基安非他命成分。 14 褐色結晶（驗餘淨重為0.8407公克） 1包 經檢驗後含第二級毒品甲基安非他命成分。 15 褐色結晶（驗餘淨重為0.0761公克） 1包 經檢驗後含第二級毒品甲基安非他命成分。 16 褐色結晶（驗餘淨重為0.1615公克） 1包 經檢驗後含第二級毒品甲基安非他命成分。 17 褐色結晶（驗餘淨重為0.2106公克） 1包 經檢驗後含第二級毒品甲基安非他命成分。 18 香菸 1支 非屬毒品危害防制條例列管成分 19 玻璃球 1個  20 玻璃管 1支  21 藥鏟 2支  22 土造長槍 1支  23 喜得登 80發  24 鐵珠 150顆